【裁判字號】    98,裁,1539
【裁判日期】    980820
【裁判案由】    營利事業所得稅
【裁判全文】
最  高  行  政  法  院  裁  定
                                      98年度裁字第1539號
上  訴  人  頂立工業股份有限公司
代  表  人  甲○○○
訴訟代理人  謝煥枝
被 上訴 人  財政部臺灣省北區國稅局
代  表  人  乙○○
上列當事人間營利事業所得稅事件，上訴人對於中華民國96年8
月3日臺北高等行政法院96年度訴字第56號判決，提起上訴，本
院裁定如下：
    主  文
上訴駁回。
上訴審訴訟費用由上訴人負擔。
    理  由
一、按對於高等行政法院判決之上訴，非以其違背法令為理由，
    不得為之，行政訴訟法第242條定有明文。依同法第243條第
    1項規定，判決不適用法規或適用不當者，為違背法令；而
    判決有同條第2項所列各款情形之一者，為當然違背法令。
    是當事人對於高等行政法院判決上訴，如依行政訴訟法第24
    3條第1項規定，以高等行政法院判決有不適用法規或適用不
    當為理由時，其上訴狀或理由書應有具體之指摘，並揭示該
    法規之條項或其內容；若係成文法以外之法則，應揭示該法
    則之旨趣；倘為司法院解釋或本院之判例，則應揭示該判解
    之字號或其內容。如以行政訴訟法第243條第2項所列各款情
    形為理由時，其上訴狀或理由書，應揭示合於該條項各款之
    事實。上訴狀或理由書如未依此項方法表明，或其所表明者
    與上開法條規定不合時，即難認為已對高等行政法院判決之
    違背法令有具體之指摘，其上訴自難認為合法。
二、本件上訴人對於高等行政法院判決上訴，係略以：參酌本院
    87年度判字第239號、第540號、88年度判字第152號、89年
    度判字第1149號判決意旨可知，調查筆錄不能持為課稅裁罰
    之依據，何況承辦上訴人會計業務之楊麗卿之陳述並非出於
    自由意識，此等瑕疵業經臺灣桃園地方法院刑事庭受命法官
    勘驗光碟，製有勘驗筆錄，公訴檢察官亦同意該結論。又本
    件經被上訴人調減營業成本（直接原料）新臺幣62,609,235
    元，是否全部均無進料之事實？因涉及本件課稅所得額之核
    認，及應否按所得稅法第110條處罰問題，應由被上訴人核
    實查明核課所得稅。上訴人於原審請求被上訴人應透過營業
    稅年度資料查詢系統，查明上訴人90年度直接原料之正確金
    額，原審對此未加以調查，自有判決不備理由及違背證據法
    則之違法。本件雖因楊麗卿之調查筆錄不具證據能力，其不
    能採用之結果，並不等同於解除所得稅法第83條第1項所規
    定納稅義務人應提示有關各種證明所得額之帳簿、文據義務
    ，在上訴人「未能提示有關各種證明所得額之帳簿、文據」
    ，而被上訴人「又未能具體查明上訴人浮報營業成本查得資
    料」之狀態，依所得稅法第83條第1項規定，即應依同業利
    潤標準核定所得額，且所得額之核定，自應受營利事業所得
    稅查核準則第6條第1項規定之限制。原審認定本件不適用所
    得稅法第83條第1項以同業利潤標準核定所得額，及課稅所
    得額不受營利事業所得稅查核準則第6條第1項規定之限制，
    自有判決不適用法規之違法等語。
三、本件上訴人對於高等行政法院判決上訴，雖以該判決有判決
    不備理由及判決適用法規不當之違背法令為由，惟核其上訴
    理由狀所載內容，無非重述其在原審業經主張而為原判決不
    採之陳詞，就原審取捨證據、認定事實之職權行使，指摘其
    為不當，並就原審已論斷者，泛言未論斷，而非具體說明其
    有何不適用法規或適用法規不當之情形，並揭示該法規之條
    項或其內容，及合於行政訴訟法第243條第2項所列各款之事
    實，難認對該判決之如何違背法令已有具體之指摘。況縱原
    判決雖有未於判決中加以論斷者，惟尚不影響於判決之結果
    ，與所謂判決不備理由之違法情形亦不相當。是依首揭說明
    ，應認其上訴為不合法。
四、據上論結，本件上訴為不合法。依行政訴訟法第249條第1項
    前段、第104條、民事訴訟法第95條、第78條，裁定如主文
    。
中    華    民    國    98    年    8     月    20    日
                    最高行政法院第六庭
                        審判長法官  吳  明  鴻
                              法官  廖  宏  明
                              法官  林  茂  權
                              法官  侯  東  昇
                              法官  黃  秋  鴻
以  上  正  本  證  明  與  原  本  無  異
中    華    民    國    98    年    8     月    21    日
                              書記官  王  福  瀛


司法院資訊處製作；財團法人民間司法改革基金會備份。
